【裁判字號】    98,訴,184
【裁判日期】    981202
【裁判案由】    毒品危害防制條例
【裁判全文】
臺灣宜蘭地方法院刑事判決               98年度訴字第184號
公  訴  人  臺灣宜蘭地方法院檢察署檢察官
被      告  乙○○
                    （現於臺灣宜蘭監獄執行中）
指定辯護人  本院公設辯護人  丁○○
上列被告因違反毒品危害防制條例案件，經檢察官提起公訴（98
年度毒偵字第138號、98年度偵字第991號），本院判決如下：
    主  文
乙○○犯如附表編號1至4所示之販賣第一級毒品罪，均累犯，各
處如附表「刑度」欄所示之刑。販賣第一級毒品如附表「販賣毒
品所得」欄之所得沒收，如全部或一部不能沒收時，追徵其價額
或以其財產抵償之。扣案之第一級毒品海洛因肆包（合計淨重柒
點參捌公克）均沒收銷燬之。扣案之電子秤壹台、葡萄糖壹包、
提撥鏟貳支及行動電話壹支（粉紅色，含門號0000000000號SI M
卡壹張）均沒收。又轉讓第一級毒品，累犯，處有期徒刑柒月。
又犯藥事法第八十三條第一項之轉讓禁藥罪，累犯，處有期徒刑
伍月。又施用第一級毒品，累犯，處有期徒刑陸月。扣案之摻有
海洛因之香菸半支及海洛因殘渣袋伍個均沒收銷燬之。又施用第
二級毒品，累犯，處有期徒刑肆月。扣案之第二級毒品甲基安非
他命貳包（合計驗畢餘重零點貳捌伍肆公克）沒收銷燬之。扣案
之吸食器壹組沒收。應執行有期徒刑拾伍年。販賣第一級毒品如
附表「販賣毒品所得」欄之所得均沒收，如全部或一部不能沒收
時，追徵其價額或以其財產抵償之。扣案之第一級毒品海洛因肆
包（合計淨重柒點參捌公克）、摻有海洛因之香菸半支、海洛因
殘渣袋伍個及第二級毒品甲基安非他命貳包（合計驗畢餘重零點
貳捌伍肆公克）均沒收銷燬之。扣案之電子秤壹台、葡萄糖壹包
、提撥鏟貳支、行動電話壹支（粉紅色，含門號0000000000號
SIM卡壹張）及吸食器壹組均沒收。
    犯 罪 事 實
一、乙○○前因施用毒品案件，經臺灣苗栗地方法院以95年度毒
    聲字第110號裁定送觀察勒戒，因認無繼續施用毒品傾向，
    經臺灣苗栗地方法院檢察署檢察官於民國95年6月1日以95年
    度毒偵字第541號為不起訴處分確定。又因施用毒品案件，
    經臺灣苗栗地方法院以95年度苗簡字第679號判決判處有期
    徒刑6月確定，復因施用毒品案件，經臺灣臺中地方法院以
    95年度訴字第2768號判決判處有期徒刑1年，經減刑為有期
    徒刑6月確定，上開各罪，於95年12月26日入監執行，並於
    96年12月1日縮刑期滿執行完畢。詎仍不知悔改，明知海洛
    因為毒品危害防制條例第2條第2項第1款所定之第一級毒品
    不得販賣，竟基於販賣第一級毒品海洛因以牟利之犯意，分
    別於附表所示之時間、地點，以附表所示之方式，販賣第一
    級毒品海洛因予附表所示之人，以此獲得如附表所示之販毒
    所得。
二、乙○○另分別基於轉讓第一級毒品海洛因及屬禁藥之第二級
    毒品甲基安非他命之犯意，於98年1月24日凌晨4、5時許，
    在宜蘭縣礁溪鄉○○街KTV斜對面之甲○○住處，分別轉讓
    海洛因及甲基安非他命（起訴書誤認為安非他命）少許予甲
    ○○各1次。
三、乙○○又於98年2月16日凌晨2時許，在宜蘭市○○路182號5
    樓之住處，施用海洛因1次；又於98年2月17日上午9時許為
    警採尿往前回溯96小時內某時，在宜蘭市○○路182號5樓之
    住處，施用甲基安非他命1次。
    嗣經警方聲請通訊監察並持搜索票於宜蘭縣宜蘭市○○路18
    2號5樓乙○○租屋處搜索查獲，並扣得乙○○所有之海洛因
    4包（合計淨重7.38公克）、甲基安非他命2包（合計驗畢餘
    重0.2854公克）、摻有海洛因之香菸半支、電子秤1台、吸
    食器1組、海洛因殘渣袋5個、提撥鏟2支、記事本2本、葡萄
    糖1包、行動電話3支，及友人置於該處之研磨機1台、林思
    賢所有之分裝袋10包。乙○○於警詢中即供出毒品來源為林
    思賢，並因而查獲林思賢。
四、案經宜蘭縣政府警察局移送臺灣宜蘭地方法院檢察署檢察官
    偵查起訴。
    理  由
壹、證據能力部分：
    按被告以外之人於審判外之言詞或書面陳述，除法律有規定
    者外，不得作為證據，刑事訴訟法第159條第1項定有明文。
    證人甲○○於警詢中之陳述，係屬於被告以外之人於審判外
    之陳述，被告及辯護人並已否認上開陳述之證據能力，復無
    刑事訴訟法第159條之2至第159條之5例外得為證據之情形，
    則依上開法條規定，證人甲○○於警詢中之陳述，無證據能
    力。至證人徐田青、陳靜宜、蔡志偉於警詢之供述，雖屬被
    告以外之人於審判外之陳述，惟被告及辯護人於本院調查證
    據時，已知有同法第159條第1項不得為證據之情形，而未於
    言詞辯論終結前聲明異議，依同法第159條之5第2項之規定
    ，視為有同條第1項之同意，本院審酌證人徐田青、陳靜宜
    、蔡志偉之言詞陳述作成時之情況，認為適當，爰依同法第
    159條之5第1項之規定認有證據能力，合先敘明。
貳、實體部分：
一、訊據被告乙○○對於上揭販賣第一級毒品海洛因、施用第一
    級毒品海洛因及施用第二級毒品甲基安非他命等情均坦承不
    諱，惟矢口否認有何轉讓第一級毒品海洛因及禁藥即第二級
    毒品甲基安非他命之犯行，辯稱：伊沒有轉讓海洛因及甲基
    安非他命予甲○○云云。經查：
（一）上開販賣第一級毒品、施用第一級、第二級毒品之犯罪事
      實，業據證人陳靜宜、蔡志偉、徐田青分於警詢、偵查中
      ，就於如附表所示之時間、地點向被告購買第一級毒品海
      洛因等情均證述明確，並有通訊監察譯文、慈濟大學濫用
      藥物檢驗中心出具之檢驗總表在卷可稽，且有海洛因4包
      、甲基安非他命2包、摻有海洛因香菸半支、電子秤1台、
      吸食器1組、殘渣袋5個、提撥鏟2支、葡萄糖1包及行動電
      話（粉紅色，含門號0000000000號SIM卡1張）1支扣案可
      資參佐，而扣案之海洛因4包，經送法務部調查局鑑定之
      結果，含第一級毒品海洛因成分，合計淨重7.38公克（其
      中2包合計淨重0.19公克，另2包合計淨重7.19公克），扣
      案之甲基安非他命2包經送交通部民用航空局航空醫務中
      心鑑定之結果，含第二級毒品甲基安非他命成分，合計驗
      畢餘重0.2854公克（其中1包驗畢餘重0.2036公克，1包驗
      畢餘重0.0818公克），此分別有法務部調查局濫用藥物實
      驗室鑑定書、交通部民用航空局航空醫務中心毒品鑑定書
      在卷可稽，核均與被告前開任意性自白之事實相符，自堪
      信為真實。又被告於警詢中已供出毒品來源為林思賢，並
      因而查獲，此亦經證人丙○○○○於本院審理時證述明確
      （見本院卷第75-77頁筆錄），並有林思賢起訴書在卷可
      按，此亦堪認為真實。
（二）被告雖辯稱並未轉讓第一級毒品海洛因及屬禁藥之第二級
      毒品甲基安非他命予證人甲○○云云，然查，經證人甲○
      ○於偵查中證稱：「98年1月24日凌晨之通聯係與被告說
      的，糖糖是指安非他命，號子是指海洛因，打完該通電話
      有施用安非他命及海洛因，是4、5點下班之後，施用地點
      在唐人街斜對面工作的宿舍，是乙○○拿到那邊去找我」
      等語明確（見98年度偵字第991號偵查卷第28頁筆錄），
      核與被告與證人甲○○於98年1月24日凌晨3時35分47秒之
      通訊監察譯文之內容「B：我想吃糖糖啦。A：有帶啦。」
      等情節相符，自堪信證人甲○○前於偵查中所為證述之情
      節為真實，被告確有於上開時、地轉讓海洛因及甲基安非
      他命予證人甲○○無誤。證人甲○○雖於本院審理時改口
      證稱：「係與被告2人合資向上游購買，都放在被告那邊
      ，我要用的時候就隨時可以向被告拿」云云（見本院卷第
      73頁筆錄），然證人甲○○若確係與被告2人合資購買海
      洛因及甲基安非他命，則對於合資購買之金額、數量應有
      一定之認識，然證人甲○○對於合資之數量、金額等節，
      均不清楚，且想施用毒品時，即向被告拿取施用，對於每
      次施用的量亦不清楚，則如何得知合資購買之數量是否已
      經用罄？況被告與證人甲○○均自承當時係屬男女朋友（
      同志關係）之同居關係，被告自己亦在販賣毒品，而證人
      甲○○為其女友，證人甲○○要施用毒品之時，豈有再與
      被告合資購買之必要？故證人甲○○於本院所為之證述，
      實與常情有違，尚不足採信。
（三）綜上所述，本件事證明確，被告確有於附表所示之時間、
      地點販賣第一級毒品海洛因予附表所示之人，且有於上開
      時地轉讓第一級毒品海洛因及屬禁藥之第二級毒品甲基安
      非他命予甲○○，及施用第一級毒品海洛因及第二級毒品
      甲基安非他命之犯行，均堪以認定，均應依法論科。
二、查被告行為後，毒品危害防制條例第4條，於98年5月20日修
    正公布，並自公布後六個月施行，而被告行為時之毒品危害
    防制條例第4條第1項規定：「製造、運輸、販賣第一級毒品
    者，處死刑或無期徒刑；處無期徒刑者，得併科新臺幣一千
    萬元以下罰金。」修正後則規定：「製造、運輸、販賣第一
    級毒品者，處死刑或無期徒刑；處無期徒刑者，得併科新臺
    幣二千萬元以下罰金」；又行為時同條例第17條規定：「犯
    第4條第1項至第4項、第5條第1項至第4項前段、第6條第1項
    至第4項、第7條第1項至第4項、第8條第1項至第4項、第10
    條或第11條第1項、第2項之罪，供出毒品來源，因而破獲者
    ，得減輕其刑。」修正後則規定：「犯第4條至第8條、第10
    條或第11條之罪，供出毒品來源，因而查獲其他正犯或共犯
    者，減輕或免除其刑。犯第4條至第8條之罪於偵查及審判中
    均自白者，減輕其刑。」是修正後之規定，得併科之罰金刑
    雖有提高，惟最高本刑部分則因「必減」而低於有期徒刑15
    年，經綜其全部罪刑而為比較之結果，應以修正後即現行之
    規定對被告較為有利，故本件被告之犯行，自應適用修正後
    即現行之毒品危害防制條例之規定。又按甲基安非他命業經
    行政院衛生署明令公告列為禁藥管理，屬藥事法第22條第1
    項第1款所列之禁藥，亦屬毒品危害防制條例所規定之第二
    級毒品。是轉讓甲基安非他命之行為，同受毒品危害防制條
    例第8條第2項之轉讓第二級毒品罪及藥事法第83條第1項之
    轉讓禁藥罪之規範，而93年4月21日修正公布，同年月23日
    施行之藥事法第83條第1項規定「明知為偽藥或禁藥，而販
    賣、供應、調劑、運送、寄藏、牙保、轉讓或意圖販賣而陳
    列者，處七年以下有期徒刑，得併科新臺幣五百萬元以下罰
    金。」，92年7月9日修正公布，93年1月9日生效施行之毒品
    危害防制條例第8條第2項則規定「轉讓第二級毒品者，處六
    月以上五年以下有期徒刑，得併科新臺幣七十萬元以下罰金
    。」，而毒品危害防制條例第8條第6項雖另規定「轉讓毒品
    達一定數量者，加重其刑至二分之一，其標準由行政院定之
    。」，且行政院依該法律授權所發布之「轉讓持有毒品加重
    其刑之數量標準」第2條亦規定「轉讓、持有毒品達一定數
    量者，加重其刑至二分之一，其標準如下：二、第二級毒品
    ：淨重10公克以上。前項所稱淨重，指除去包裝後之毒品重
    量」，然本件依公訴人所舉之證據，並無法證明被告轉讓安
    非他命之數量，已達毒品危害防制條例第8條第6項所規定之
    數量（即淨重10公克以上），依罪疑惟輕原則，自應認被告
    轉讓甲基安非他命之數量未達淨重10公克以上，故本件並無
    再適用毒品危害防制條例第8條第6項加重其刑至二分之一規
    定之餘地。從而，被告明知為禁藥即甲基安非他命而轉讓予
    他人之所為，除該當毒品危害防制條例第8條第2項之轉讓第
    二級毒品罪外，亦該當藥事法第83條第1項之轉讓禁藥罪，
    此係屬同一犯罪行為而同時有二種法律可資處罰之法條（規
    ）競合情形，應依「重法優於輕法」、「後法優於前法」等
    法理，應擇一處斷。而依前所述，可知藥事法第83條第1項
    轉讓禁藥罪之法定本刑較毒品危害防制條例第8條第2項轉讓
    第二級毒品罪之法定本刑為重，且藥事法第83條第1項亦屬
    毒品危害防制條例第8條第2項規定之後法，故依前述「重法
    優於輕法」、「後法優於前法」之法理，本件就被告轉讓甲
    基安非他命之犯行，自應適用藥事法第83條第1項之規定處
    斷（參見最高法院97年度台非字第397號、97年度台上字第
    3490號判決意旨）。故核被告就附表所示犯行所為，均係犯
    毒品危害防制條例第4條第1項之販賣第一級毒品罪，核被告
    就犯罪事實欄二、三所為，分別係犯毒品危害防制條例第8
    條第1項之轉讓第一級毒品罪、藥事法第83條第1項之轉讓禁
    藥罪及毒品危害防制條例第10條第1項、第2項之施用第一級
    、第二級毒品罪。公訴人認被告轉讓甲基安非他命之犯行係
    犯毒品危害防制條例第8條第2項之轉讓第二級毒品罪，尚有
    未洽。被告持有海洛因及甲基安非他命之低度行為，分別為
    其販賣海洛因、轉讓海洛因及甲基安非他命、施用海洛因及
    甲基安非他命之高度行為所吸收，均不另論罪。被告所犯上
    開8罪，犯意各別，行為互殊，應分論併罰。查被告前因施
    用毒品案件，經臺灣苗栗地方法院以95年度苗簡字第679 號
    判決判處有期徒刑6月確定，復因施用毒品案件，經臺灣臺
    中地方法院以95年度訴字第2768號判決判處有期徒刑1年，
    經減刑為有期徒刑6月確定，上開各罪，於95年12月26日入
    監執行，並於96年12月1日縮刑期滿執行完畢，有卷附臺灣
    高等法院被告前案紀錄表可按，被告於受有期徒刑之執行完
    畢後，5年內故意再犯本件有期徒刑以上之罪，均為累犯，
    應依法加重其刑（就被告販賣第一級毒品罪法定本刑為死刑
    、無期徒刑之部分，依法均不得加重其刑）。被告於偵查及
    審判中均已自白上揭4次販賣第一級毒品之犯行，應依毒品
    危害防制條例第17條第2項規定減輕其刑。又被告於警詢、
    偵查中供出毒品來源，因而查獲其他正犯即林思賢，故被告
    所犯上開販賣第一級毒品及施用第一級、第二級毒品之犯行
    ，亦應依毒品危害防制條例第17條第1項規定，遞減輕其刑
    （最高法院98年度臺上字第3778號判決參照），並依法與前
    揭累犯之加重規定先加後減之（死刑、無期徒刑部分不得加
    重）。另參酌被告販賣海洛因對象及次數均不多，交易數額
    尚非甚鉅，且未有大量囤積之毒品扣案，其所為之販毒行為
    對於他人及國家社會侵害之程度尚非屬十分重大等一切情狀
    ，認被告販賣第一級毒品之犯罪情節與毒品危害防制條例第
    4 條第1項死刑或無期徒刑或7年以上有期徒刑之法定本刑相
    較，縱對之科以最低度法定刑均猶嫌過重，依一般國民生活
    經驗法則，實屬情輕法重，當足引起一般人之同情，是本院
    認為被告販賣第一級毒品之所為，均顯有堪資憫恕之處，爰
    均依刑法第59條之規定減輕其刑。爰審酌被告之素行、智識
    程度，為一己私利而多次販售具成癮性、濫用性、侵害性之
    第一級毒品以營利及轉讓第一級毒品海洛因及列為禁藥之甲
    基安非他命與他人，傷害他人身心健康，助長社會不良風氣
    ，且復施用第一級、第二級毒品，及其販賣毒品之次數、所
    得，轉讓、施用毒品之次數，並審酌被告於犯後態度等一切
    情狀，分別量處如主文所示之刑，並定其應執行之刑。又被
    告販賣第一級毒品所得財物為1千5百元及電話卡1張，雖均
    未扣案，仍應依毒品危害防制條例第19條第1項之規定，宣
    告沒收之，如全部或一部不能沒收時，追徵其價額或以其財
    產抵償之。扣案之海洛因4包（合計淨重7.38公克）、甲基
    安非他命2包（合計驗畢餘重0.2854公克）、摻有海洛因之
    香菸半支，分為查獲之第一級及第二級毒品，而海洛因殘渣
    袋5個，內有海洛因之殘渣無法析離，不問屬於犯人與否，
    均應依毒品危害防制條例第18條第1項前段之規定，諭知沒
    收銷燬之。扣案之電子秤1台、葡萄糖1包、提撥鏟2支及行
    動電話1支（粉紅色，含門號0000000000號SIM卡1張），為
    被告販賣第一級毒品海洛因所用之物，業據被告供陳在卷，
    應依毒品危害防制條例第19條第1項前段之規定，宣告沒收
    之。
    扣案之吸食器1組，為被告所有供其施用甲基安非他命所用
    之物，亦經被告供認在卷，應依刑法第38條第1項第2款之規
    定，宣告沒收之。至研磨機1台、分裝袋10包，被告否認為
    其所有之物，供稱分別係友人放置及林思賢所有，記事本2
    本及行動電話2支，被告亦否認為供本件犯罪所用之物，復
    查無其他積極證據足資認定為被告所有供本件犯罪所用之物
    ，爰均不另為沒收之諭知，附此敘明。
三、公訴意旨另以：被告自97年10月某日起，在與甲○○共同承
    租位於宜蘭縣宜蘭市○○路182號5樓之租屋處，多次轉讓海
    洛因及安非他命予甲○○供其施用，因認被告此部分亦涉犯
    毒品危害防制條例第8條第1項、第2項之轉讓第一級、第二
    級毒品罪云云。按犯罪事實應依證據認定之，無證據不得認
    定犯罪事實；不能證明被告犯罪者，應諭知無罪之判決，刑
    事訴訟法第154條第2項、第301條第1項分別定有明文。又所
    謂認定犯罪事實之證據，係指足以認定被告確有犯罪行為之
    積極證據而言，如未發現相當證據，或證據不足以證明，自
    不能以推測或擬制之方法，以為裁判基礎。又認定不利於被
    告之事實，需依積極證據，茍積極證據不足為不利於被告事
    實之認定時，即應為有利於被告之認定，更不必有何有利之
    證據。本件公訴人認被告此部分亦涉犯轉讓第一級、第二級
    毒品罪嫌，無非係以證人甲○○之證述為其論據。訊據被告
    堅決否認有何轉讓第一級、第二級毒品予甲○○，辯稱：伊
    沒有轉讓毒品予甲○○等語。經查，證人甲○○前雖於偵查
    中證稱自97年10月份開始向被告拿毒品云云（見98年度偵字
    第991號卷第28頁筆錄），然此業經被告所否認，且證人甲
    ○○於本院審理時亦改口證稱係與被告合資購買毒品云云（
    見本院卷第68頁筆錄），則核證人甲○○對於是否有自97年
    10月間起即向被告拿毒品等情前後證述已有不一，且其證述
    向被告拿取毒品之時間、地點、種類均有所不明，尚難依證
    人甲○○前開證述即遽認被告確有自97年10月份起至不詳時
    間有多次轉讓毒品予證人甲○○之事實，公訴人前開舉證尚
    有不足，而檢察官認此部分與前開論罪科刑之轉讓毒品部分
    犯行，係屬包括一罪之關係，爰不另為無罪之諭知，附此敘
    明。
據上論斷，應依刑事訴訟法第299條第1項前段，毒品危害防制條
例第4條第1項、第8條第1項、第10條第1項、第2項、第17條、第
18條第1項前段、第19條第1項，藥事法第83條第1項，刑法第11
條前段、第2條第1項但書、第47條第1項、第59條、第38條第1項
第2款、第51條第5款，判決如主文。
本案經檢察官張立言到庭執行職務
中    華    民    國    98    年     12    月    2     日
                  刑事第三庭審判長法  官  黃永勝
                                  法  官  陳映佐
                                  法  官  鄭貽馨
以上正本證明與原本無異。
如不服本判決應於收受送達後十日內向本院提出上訴書狀，並應
敘述具體理由；其未敘述上述理由者，應於上訴期間屆滿後二十
日內向本院補提理由書(均須按他造當事人之人數附繕本)「切勿
逕送上級法院」。
                                  書記官  高雪琴
中    華    民    國    98    年    12    月    2     日
附錄本案論罪科刑法條全文：
毒品危害防制條例第4條第1項
製造、運輸、販賣第一級毒品者，處死刑或無期徒刑；處無期徒
刑者，得併科新臺幣 2 千萬元以下罰金。
毒品危害防制條例第8條第1項
轉讓第一級毒品者，處 1 年以上 7 年以下有期徒刑，得併科新
臺幣 1 百萬元以下罰金。
毒品危害防制條例第10條
施用第一級毒品者，處 6 月以上 5 年以下有期徒刑。
施用第二級毒品者，處 3 年以下有期徒刑。
藥事法第83條第1項
明知為偽藥或禁藥，而販賣、供應、調劑、運送、寄藏、牙保、
轉讓或意圖販賣而陳列者，處 7 年以下有期徒刑，得併科新臺
幣 5 百萬元以下罰金。
附表
┌──┬───┬────┬───┬───┬──────┬────┬───┐
│編號│交易時│交易對象│交易地│交易  │販賣毒品之方│販賣毒品│刑度  │
│    │間    │        │點    │次數  │式          │所得    │      │
│    │      │        │      │      │            │        │      │
├──┼───┼────┼───┼───┼──────┼────┼───┤
│1   │98年1 │陳靜宜  │宜蘭縣│1次   │陳靜宜以0960│5百元   │有期徒│
│    │月23日│        │壯圍鄉│      │501551號行動│        │刑肆年│
│    │中午12│        │美功路│      │電話與乙○○│        │。    │
│    │時27分│        │1段168│      │之0000000000│        │      │
│    │許    │        │號    │      │號行動電話聯│        │      │
│    │      │        │      │      │絡後，由被告│        │      │
│    │      │        │      │      │以1次5百元之│        │      │
│    │      │        │      │      │代價，販賣第│        │      │
│    │      │        │      │      │一級毒品海洛│        │      │
│    │      │        │      │      │因予陳靜宜1 │        │      │
│    │      │        │      │      │次。        │        │      │
├──┼───┼────┼───┼───┼──────┼────┼───┤
│2   │97年12│蔡志偉  │宜蘭縣│1次   │蔡志偉以9306│電話卡1 │有期徒│
│    │月25日│        │宜蘭市│      │866號電話與 │張      │刑肆年│
│    │某時許│        │新民路│      │乙○○098890│        │。    │
│    │      │        │182號 │      │7026號行動電│        │      │
│    │      │        │或宜蘭│      │話聯絡後，由│        │      │
│    │      │        │市戲遊│      │被告以1張電 │        │      │
│    │      │        │記遊藝│      │話卡之代價，│        │      │
│    │      │        │場    │      │販賣第一級毒│        │      │
│    │      │        │      │      │品海洛因予蔡│        │      │
│    │      │        │      │      │志偉1次。   │        │      │
├──┼───┼────┼───┼───┼──────┼────┼───┤
│3   │98年1 │徐田青  │宜蘭縣│1次   │徐田青以公用│5百元   │有期徒│
│    │月23日│        │宜蘭市│      │電話與乙○○│        │刑肆年│
│    │某時許│        │新民路│      │之0000000000│        │。    │
│    │      │        │182號 │      │號行動電話聯│        │      │
│    │      │        │附近  │      │絡後，由被告│        │      │
│    │      │        │      │      │以1次5百元之│        │      │
│    │      │        │      │      │代價，販賣第│        │      │
│    │      │        │      │      │一級毒品海洛│        │      │
│    │      │        │      │      │因0.1公克予 │        │      │
│    │      │        │      │      │徐田青1次。 │        │      │
├──┼───┼────┼───┼───┼──────┼────┼───┤
│4   │98年2 │徐田青  │宜蘭縣│1次   │徐田青以公  │5百元   │有期徒│
│    │月12日│        │宜蘭市│      │用電話與吳香│        │刑肆年│
│    │中午某│        │新民路│      │君之00000000│        │。    │
│    │時許  │        │182號 │      │26號行動電話│        │      │
│    │      │        │附近  │      │聯絡後，由被│        │      │
│    │      │        │      │      │告以1次5百元│        │      │
│    │      │        │      │      │之代價，販賣│        │      │
│    │      │        │      │      │第一級毒品海│        │      │
│    │      │        │      │      │洛因0.1公克 │        │      │
│    │      │        │      │      │予徐田青1 次│        │      │
│    │      │        │      │      │。          │        │      │
└──┴───┴────┴───┴───┴──────┴────┴───┘


司法院資訊處製作；財團法人民間司法改革基金會備份。
